臺灣桃園地方法院民事裁定
111年度聲字第124號
聲  請  人  韓德瑋  
代  理  人  李旦律師
            江俊賢律師
            蘇厚安律師
相  對  人  經濟部工業局

法定代理人  呂正華  
上列當事人間聲請停止執行事件，本院裁定如下：
      主    文
一、聲請人供擔保新臺幣壹佰伍拾陸萬參仟柒佰伍拾元後，本院
    一一○年度司執字第一一一二○六號清償債務強制執行案件之
    強制執行程序，於本院一一一年度重訴字第一三○號債務人
    異議之訴調解或和解成立、判決確定、或撤回起訴前，應暫
    予停止執行。
二、聲請程序費用由聲請人負擔。
    理  由
一、本件聲請意旨略為：相對人持債權憑證，向本院執行處聲請
    對聲請人強制執行，經本院以110年度司執字第111206號強
    制執行案件（下稱系爭執行案件）受理，惟聲請人與相對人
    間之債權債務關係尚有爭議，就系爭執行案件之執行程序（
    下稱系爭執行程序），聲請人已提起債務人異議之訴，經本
    院以111年度重訴字130號案件（下稱系爭訴訟）受理，而聲
    請人之財產一旦被執行，勢難回復原狀，為此，依強制執行
    法第18條第2項之規定，提起本件聲請等語。並聲明：願供
    擔保，請准就系爭執行程序於系爭訴訟調解或和解成立、判
    決確定、或撤回起訴前，應暫予停止。
二、按「強制執行程序開始後，除法律另有規定外，不停止執行
    ；有回復原狀之聲請，或提起再審或異議之訴，或對於和解
    為繼續審判之請求，或提起宣告調解無效之訴、撤銷調解之
    訴，或對於許可強制執行之裁定提起抗告時，法院因必要情
    形或依聲請定相當並確實之擔保，得為停止強制執行之裁定
    」，強制執行法第18條定有明文。又法院依強制執行法第18
    條第2項定擔保金額而准許停止強制執行之裁定者，該項擔
    保係備供債權人因停止執行所受損害之賠償，其數額應依標
    的物停止執行後，債權人未能即時受償或利用該標的物所受
    之損害額，或其因另供擔保強制執行所受之損害額定之，非
    以標的物之價值或其債權額為依據（最高法院91年度台抗字
    第429號裁定意旨參照），申言之，即應以債權人因執行程
    序之停止，致原預期受償之時間延後所生之損害，為定擔保
    數額之依據。而依通常社會觀念，使用金錢之對價即為利息
    ，執行債權倘為金錢債權，債權人因執行程序停止，致受償
    時間延後，通常應可認係損失停止期間利用該債權總額所能
    取得之利息。
三、經查：
  ㈠相對人持債權憑證，向本院聲請對聲請人強制執行，經本院
    系爭執行案件受理，而聲請人已就系爭執行程序提起債務人
    異議之訴等情，業經本院系爭執行案件及系爭訴訟案件卷宗
    核閱無訛，是聲請人聲請停止執行，核與前揭法條規定相符
    。惟為確保相對人因聲請人聲請停止強制執行可能遭受之損
    害得獲賠償，並兼顧兩造之權益，本院爰命聲請人供相當並
    確實之擔保，准許停止強制執行。
  ㈡爰審酌相對人於系爭執行案件中主張行使之債權額本金為新
    臺幣（下同）695萬元，則相對人因本件停止執行致未能即
    時受償之損害額，即約為695萬元之法定利息即年息5％計算
    之法定遲延利息損失。再參酌前開系爭訴訟係屬得上訴第三
    審之案件，據各級法院辦案期限實施要點規定，民事通常程
    序第一、二、三審審判案件期間分別為1年4個月、2年、1年
    ，另加計裁判送達、上訴等期間，則兩造間訴訟審理期限約
    需4年6個月，茲以聲請人提起前開本案訴訟可能進行之訴訟
    期間4年6個月為計算基準。則相對人因停止執行所可能遭受
    之利息損失約為156萬3,750元（計算式：6,950,000元×5％×4
    .5年＝1,563,750元），爰酌定本件擔保金額如主文所示。
四、依強制執行法第18條第2項規定，裁定如主文。
中　　華　　民　　國　　111 　年　　5 　　月　　26　　日
                  民事第三庭    法　官　許容慈
正本係照原本作成。
如不服本裁定應於送達後10日內向本院提出抗告狀，並應繳納抗
告費新台幣1000元。
中　　華　　民　　國　　111 　年　　5 　　月　　27　　日
                                書記官  邱佑儒